# 请教陈版主：合同履约成本

提问人：xiaolulu66 时间：2020-08-21 12:33:14
陈老师好！
新收入准则要求对为履行合同发生的且不属于存货、固定资产、无形资产等准则规范的成本，同时满足：该成本与一份当前或预期取得的合同直接相关、该成本增加了企业未来用于履行履约义务的资源、该成本预期能够收回，确认“合同履约成本”。
准则中举了一些例子，财政部会计司对酒店等行业发生的与客房服务相关的折旧摊销要求计入合同履约成本，我查阅相关准则解读资料时了解到商品控制权转移之前发生的运输费，也需要过合同履约成本，再结转至营业成本，但还是不太明白，如何判断一项成本费用，是否需要通过“合同履约成本”核算，烦请陈老师指导，谢谢！

回答人：chenyiwei
简单说就是：一项成本是否与合同的履约相关，属于履约的必要支出，且不属于存货等其他会计准则的规范范围。
在新准则下，通过合同履约成本最终计入营业成本的项目将比原准则下明显增加，这将对毛利率分析产生重大影响。